臺灣臺南地方法院臺南簡易庭民事判決　
111年度南小字第583號
原      告  駅前千利修管理委員會

法定代理人  林美姿  

訴訟代理人  劉慶雄  
            蕭中之  
被      告  許雅芬律師即邱曉誠之遺產破產管理人
訴訟代理人  王文廷律師
上列當事人間請求給付管理費事件，經本院於民國111年6月30日
言詞辯論終結，判決如下：
    主      文
原告之訴及假執行之聲請均駁回。
訴訟費用由原告負擔。
    事實及理由
壹、程序部分
一、按訴狀送達後，原告不得將原訴變更或追加他訴。但請求之
    基礎事實同一者、不甚礙被告之防禦及訴訟之終結者，不在
    此限，民事訴訟法第255條第1項第2款、第7款分別定有明文
    。原告於民國110年12月7日以邱曉誠為被告，提起本件訴訟
    ，惟邱曉誠已於110年6月3日死亡，其法定繼承人均已拋棄
    繼承，經本院於110年9月30日以110年度司繼字第2899號選
    任林瑞成律師為邱曉誠之遺產管理人；後因邱曉誠之遺產已
    不能清償債務，經本院於111年5月31日以111年度破字第6號
    裁定宣告破產，並選任許雅芬律師為破產管理人，此有該二
    裁定在卷可按（見調解卷第79-81頁，本院卷第23-26頁）。
    原告訴訟代理人於本院111年6月30日言詞辯論期日，陳明就
    被告邱曉誠變更當事人為許雅芬律師即邱曉誠之遺產破產管
    理人（見本院卷第45頁）。查原告此部分訴之變更，其請求
    之基礎事實同一，且不甚礙被告之防禦及訴訟之終結，參以
    民事訴訟法第255條第1項第2款、第7款規定，應予准許。
二、按破產人因破產之宣告，對於應屬破產財團之財產喪失其管
    理及處分權，關於破產財團之訴訟即無訴訟實施權，其喪失
    之管理及處分權既由破產管理人行之，此項訴訟自應以破產
    管理人為原告或被告，當事人始為適格。查邱曉誠之遺產，
    業經本院以111年度破字第6號裁定宣告破產，並選任被告許
    雅芬律師為邱曉誠之遺產之破產管理人。故本件原告以破產
    管理人許雅芬律師為被告，提起訴訟，核無不合。
貳、實體部分：
一、原告起訴主張：被繼承人邱曉誠所有坐落駅前千利修大樓內
    專有建物（門牌號碼：台南市○○區○○里○○街000號12樓1）及
    共用部分，依公寓大廈管理條例第10條及社區規約之規定，
    自民國110年10月至110年12月止，應繳納管理費新台幣（下
    同）27,954元。雖經原告催繳仍未給付。爰依公寓大廈管理
    條例第21條規定，提起本件訴訟等語，並聲明：被告應給付
    原告27,954元，及自起訴狀繕本送達翌日起至清償日止，按
    週年利率5%計算之利息，原告願提供擔保，請准宣告假執行
    等語。
二、被告答辯：被繼承人邱曉誠之遺產已裁定宣告破產，原告應
    依破產程序申報債權等語。　
三、本院之判斷：
（一）按對於破產人之債權，在破產宣告前成立者，為破產債權
      ，但有別除權者，不在此限；破產債權，非依破產程序，
      不得行使，破產法第98條、第99條分別定有明文。次按破
      產債權非依破產程序，不得行使，破產法第99條定有明文
      。是破產債權之範圍，如何申報，何時依何種方法、順序
      及比例就破產財團之財產而為分配，悉依破產法規定之程
      序為之，俾各破產債權人獲得平等之清償，以實現債務人
      之財產為全體債權人債權總擔保之原則，該破產債權人應
      祇可依破產程序行使其債權以受清償，殊無再另以訴訟方
      法或其他非訟程序行使其權利之餘地（最高法院91年度台
      抗字第457號裁定意旨參照）。破產債權，非依破產程序
      ，不得行使，為破產法第99條所明定。本件被上訴人請求
      上訴人賠償部分，倘屬破產債權，此部分訴訟尚難謂權利
      保護要件無欠缺（最高法院70年度台上字第4328號判決可
      參）。
（二）經查，邱曉誠之遺產業經法院裁定宣告破產，而原告主張
      被告應給付之管理費債權，係發生於邱曉誠之遺產破產宣
      告前，其債權為破產債權，且原告並未主張及舉證其有別
      除權，揆諸上開說明，該借款債權自應依破產程序行使，
      不得另行起訴請求，是原告對被告提起本件訴訟，欠缺權
      利保護要件，依上揭說明，原告之訴為無理由，應予駁回
      ，假執行之聲請亦失所依附，應一併駁回之。
四、本件事證已臻明確，兩造其餘攻擊防禦方法及所提證據，核
    與判決結果不生影響，爰不逐一論述，併此敘明。
五、訴訟費用負擔之依據：民事訴訟法第第78條。　　
中　　華　　民　　國　　111 　年　　7 　　月　　21　　日
                  台南簡易庭  法　官  張麗娟
以上為正本係照原本作成。
如對本判決上訴，須於判決送達後20日內向本院提出上訴狀（須
附繕本）。
中　　華　　民　　國　　111 　年　　7 　　月　　21　　日
                              書記官  高培馨